臺灣臺南地方法院民事裁定
111年度聲字第94號
聲  請  人  鄭卜益  

代  理  人  蔡虔霖律師
相  對  人  竑城科技股份有限公司

法定代理人  蔡美惠  
代  理  人  蘇建榮律師
上列當事人間聲請停止執行事件，本院裁定如下：
    主  文
聲請人以新臺幣壹佰伍拾捌萬參仟肆佰元為相對人供擔保後，本
院一一０年度司執字第一二五二六六號給付借款強制執行事件對
於聲請人之強制執行程序，於本院一一一年度補字第四五一號債
務人異議之訴事件判決確定或和解、撤回起訴前，應暫予停止。
    理  由
一、本件聲請意旨略以：相對人向本院民事執行處聲請對聲請人
    之如附表所示之不動產（下稱系爭房地）及其於第三人情定
    團膳餐飲國際股份有限公司（下稱情定公司）之股份為強制
    執行，經本院110年度司執字第125266號給付借款強制執行
    事件（下稱系爭執行事件）受理在案，並已進行查封、扣押
    程序。聲請人已對相對人提起債務人異議之訴，其財產若遭
    拍賣，將難以回復原狀，爰依公證法第13條第3項規定，聲
    請免供擔保裁定停止系爭執行事件之強制執行程序等語。
二、按債務人、繼受人或占有人，主張第1項之公證書有不得強
    制執行之事由提起訴訟時，受訴法院得因必要情形，命停止
    執行，但聲請人陳明願供擔保者，法院應定相當之擔保額，
    命停止執行，公證法第13條第3項定有明文。所謂必要情形
    ，由法院依職權裁量定之，而法院為此決定，應就債務人提
    起之訴訟在法律上是否顯無理由，及如不停止執行，將來是
    否難於回復執行前之狀態，使債務人受不能或難於回復之損
    害，以及倘予停止執行，債權人之權利是否因無法迅速實現
    而遭受損害等各種情形予以斟酌，以資平衡兼顧債務人及債
    權人雙方之利益。
三、經查：
　㈠相對人以本院所屬民間公證人吳明烈事務所103年度南院民公
    明字第614號公證書（下稱系爭公證書）為執行名義，主張
    情定公司及聲請人積欠①民國110年6月1日起至11月30日止之
    租金共新臺幣（下同）730萬8,000元（含稅）②相對人於系
    爭執行事件委任律師之費用5萬元③違約金，向本院民事執行
    處聲請強制執行情定公司之財產及聲請人名下之系爭房地、
    股份，經系爭執行事件受理在案，且已囑託地政機關就系爭
    房地辦理查封登記，並於111年2月22日前往現場執行，同年
    3月2日以南院武110司執正字第125266號函檢送哲宇不動產
    估價師聯合事務所之鑑定報告給當事人陳述意見等情，業據
    本院依職權調閱系爭執行事件卷宗查明無誤。又聲請人以「
    其雖於103年5月22日以情定公司之法定代理人身分擔任連帶
    保證人，惟其因經營理念不合而淡出情定公司之經營團隊，
    已非法定代理人，相對人應向情定公司催討租金債務，不得
    強制執行聲請人之財產」為由，向本院提起債務人異議之訴
    等情，亦經本院依職權調取本院111年度補字第451號卷宗查
    明屬實。是以，聲請人既以上開實體上事由，訴請撤銷兩造
    間之系爭執行事件強制執行程序，本院斟酌系爭執行事件關
    於聲請人之強制執行程序若未予停止，將來聲請人縱獲勝訴
    判決，系爭執行事件關於聲請人之執行標的恐難以回復，故
    認確有停止執行之必要，揆諸前揭說明，聲請人聲請停止系
    爭執行事件關於聲請人之執行標的之強制執行程序，核與公
    證法第13條第3項規定相符，應予准許。
　㈡又聲請人主張其投資情定公司之金額8000萬元幾乎賠光，自
    行經營之餐廳因受新冠肺炎疫情影響而生意不佳，其目前經
    濟困頓，聲請免供擔保云云。惟查：
　⒈法院依公證法第13條第3項規定，因必要情形或依債務人聲請
    定相當之擔保額，命停止執行之裁定者，該擔保金額之多寡
    應如何始稱相當，屬法院職權裁量之範圍。此項擔保係備供
    賠償債權人因停止執行所應受之損害，故法院定此項擔保金
    額，應斟酌債權人因停止執行應受之損害為衡量之標準，且
    僅以停止執行之範圍為限，初不得超出執行名義以外而酌定
    其擔保金額（最高法院97年度台抗字第646號裁定要旨參照
    ）。
  ⒉揆諸前揭最高法院裁定意旨，擔保金額之多寡應如何始稱相
    當，屬本院職權裁量之範圍。本院認為系爭執行事件關於聲
    請人之強制執行程序若予以停止，相對人將因未能即時受償
    而受有損害，即相對人可能因無法運用該筆資金而發生相當
    於利息之損失。是以，聲請人須提供擔保以備供相對人因停
    止執行所受損害之賠償。又相對人所受之損害以法定利率即
    週年利率5％計算較為客觀，且不受利率波動之影響，應屬核
    算相對人因停止執行所受損害之最妥適標準。再者，系爭執
    行事件關於聲請人之執行標的，系爭土地部分經鑑價後之估
    價金額為4686萬7,945元（見執行影卷第14頁），股份部分
    ，情定公司於111年3月22日傳真聲明異議狀表示：「聲請人
    現無任何股份存在，無從扣押。」（見執行影卷第27頁）由
    上情可知，系爭土地之估價金額4686萬7,945元，已超過相
    對人主張之債權額735萬8,000元（計算式：租金債權730萬8
    ,000元＋律師費用5萬元＝735萬8,000元，違約金部分因相對
    人尚未陳報確實之金額，故不列入計算）。又觀諸系爭公證
    書之房屋租賃契約書第11條應受強制執行之事項：「⒈乙方
    （即情定公司）如未於租賃期滿時交還租賃物、或未依約給
    付租金、或違約時不履行違約金，經甲方（即相對人）催告
    後，仍未處理，則乙方應逕受強制執行。公證書載明金錢債
    務逕受強制執行時，其效力亦及於乙方連帶保證人（即聲請
    人）。」（見執行影卷第10頁）相對人主張之上開債權額，
    其中律師費用5萬元部分，非屬上開應受強制執行事項之範
    圍，且本院審閱系爭執行事件卷宗，並無該律師費用之執行
    名義，故該律師費用5萬元不應列入相對人因停止執行所受
    損害之範圍，相對人因停止執行所受之損害應係其遲延受償
    租金債權730萬8,000元所受相當於按週年利率5％計算之利息
    。再參酌聲請人所提起之債務人異議之訴，其訴訟標的價額
    為735萬8,000元，應適用通常訴訟程序，且為得上訴第三審
    之案件，及依據司法院頒布之各級法院辦案期限實施要點所
    定民事訴訟辦案期限，第一、二、三審通常程序審判案件之
    辦案期限原則上分別為1年4個月、2年、1年，共計4年4個月
    ，依此計算，則相對人因停止執行所可能受之損害額為158
    萬3,400元【計算式：730萬8,000元×5％×（4＋4/12）＝158萬3
    ,400元，元以下4捨5入】，是依上開說明，聲請人自應對相
    對人因停止執行所可能受之上開損害提出擔保，爰酌定擔保
    金額為158萬3,400元。
四、依公證法第13條第3項，裁定如主文。
中　　華　　民　　國　　111 　年　　6 　　月　　2 　　日
                  民事第一庭　法  官  陳尹捷
以上正本證明與原本無異。
如不服本裁定，應於裁定送達後10日內，以書狀向本院提出抗告
，並繳納抗告費新臺幣1,000元。　　
中　　華　　民　　國　　111 　年　　6 　　月　　2 　　日
                              書記官　林幸萱　　　　　　
附表：
編號 土　　　　　地  權利範圍 1 臺南市○○區○○段000地號  14126/33000 2 臺南市○○區○○段000地號  全部 3 臺南市○○區○○段000地號  5/24 4 臺南市○○區○○段000地號  5/24 5 臺南市○○區○○段000地號  全部 編號 建　　　物 門　　　牌 權利範圍 1 臺南市○○區○○段000○號 臺南市○○區○○○街000號 全部